臺灣南投地方法院民事簡易判決
110年度埔簡字第82號
原      告  周伊君  
被      告  陳招銘  
上列當事人間請求給付回饋金事件，本院於民國111年8月18日言
詞辯論終結，判決如下：
    主  文
原告之訴駁回。
訴訟費用由原告負擔。
    事實及理由
一、原告主張：
　　被告於民國104年11月6日起至109年11月5日止及自109年11
    月6日起至110年5月5日止，出租坐落南投縣○○鄉○○段000地
    號土地（下稱系爭土地）予原告，被告同意原告在系爭土地
    上建造房屋供租賃使用，並口頭約定由被告委任原告向南投
    縣政府提出在系爭土地上建造房舍之申請，且被告須向南投
    縣政府支付回饋金，原告申請合法建築執照花費新臺幣（下
    同）12萬元，因被告拒繳回饋金，致工程延宕而無法進行，
    原告蒙受12萬元之損失，原告依委任契約，請求被告給付原
    告回饋金12萬元等語，並聲明：被告應給付原告12萬元，及
    自民國110年5月5日起至清償日止，按週年利率5％計算之利
    息。
二、被告答辯：
　　被告否認兩造間有約定支付地方機關回饋金之協議，被告根
    本沒有答應要出這筆錢，且如果真的要繳，南投縣政府應該
    會開立繳費單，但也沒有看到縣政府開立繳費單等語，並聲
    明：⑴如主文第1項所示；⑵如受不利判決，願供擔保，請准
    宣告免為假執行。
三、本院之判斷：
　㈠原告向被告承租系爭土地，業據其提出臺灣高雄地方法院所
    屬民間公證人黃玉鳳104年度雄院民公鳳字第000946號公證
    書及土地租賃契約書（下稱104年租賃契約書）、109年度雄
    院民公鳳字第001070號公證書及土地租賃契約書（下稱109
    年租賃契約書）（見本院卷第23至37及第53頁）附卷可稽，
    且為被告所不爭執，堪信為真實。
　㈡兩造間有無約定被告應給付回饋金予原告部分：
　  ⒈當事人主張有利於己之事實者，就其事實有舉證之責任。
      但法律別有規定，或依其情形顯失公平者，不在此限，民
      事訴訟法第277條定有明文。請求履行債務之訴，除被告
      自認原告所主張債權發生原因之事實外，應先由原告就其
      主張此項事實，負舉證之責任，必須證明其為真實後，被
      告於其抗辯事實，始應負證明之責任，此為舉證責任分擔
      之原則（最高法院43年台上字第377號判例要旨參照）。
　  ⒉104年租賃契約書第9條約定：「租賃期間內，租賃物之地
      價稅、房屋稅及租賃所得稅由甲方負擔（註：甲方為被告
      陳招銘），乙方（註：乙方為原告周伊君）之水電費、營
      業稅、修繕費用由乙方負擔」、第10條：「甲方同意乙方
      於租賃物上建造一樓之合法房屋，且建築物起造人以甲方
      之名義申請並保存登記為甲方，所需費用由乙方負擔，租
      賃期滿或終止，乙方應保持房屋原狀不得毀損，無條件交
      還甲方。」（見本院卷第27頁），另109年租賃契約書第9
      條之約定內容，與104年租賃契約書第9條相同，第10條則
      為：「乙方因使用便利而臨時搭設之遮蓋物，應於租賃關
      係消滅時自行拆除並清空，恢復原狀，將土地交還甲方，
      不得要求任何補償。」（見本院卷第35頁）。本院細觀10
      4年租賃契約書及109年租賃契約書，該2份租賃契約書內
      並未言明被告應負擔回饋金，且從104年租賃契約書可知
      ，被告同意原告以被告之名義，向建築主管機關申請建築
      房屋，所需費用由原告負擔，足認兩造已約定除稅務由被
      告負擔外，其餘費用均由原告負責。準此，被告無繳納地
      方回饋金之義務，原告亦無從請求被告給付地方回饋金12
      萬元予原告。
　  ⒊除前揭租賃契約書外，原告未提供其他證據資料證明被告
      有給付地方回饋金之義務，應認原告前揭主張，尚屬無據
      。
四、據上論結，原告依委任契約，請求被告給付12萬元及自民國
    110年5月5日起至清償日止，按週年利率5％計算之利息，為
    無理由，應予駁回。
五、本件事證業臻明確，兩造其餘主張、攻擊防禦方法及證據資
    料，經本院審酌後認均不足以影響本件判決之結果，爰不逐
    一論列。
六、訴訟費用負擔之依據：民事訴訟法第78條。
中　　華　　民　　國　　111 　年　　8 　　月　　30　　日
                  埔里簡易庭  法  官  林彥宇
以上為正本係照原本作成。
如不服本判決，應於送達後20日內，向本院提出上訴狀並表明上
訴理由，如於本判決宣示後送達前提起上訴者，應於判決送達後
20日內補提上訴理由書（須附繕本）；並向本院繳足上訴裁判費
（如委任律師提起上訴，請注意民事訴訟法施行法第9條規定）
。
中　　華　　民　　國　　111 　年　　8 　　月　　30　　日
                              書記官  藍建文